



Luís Augusto Mesquita de Castro

Endereço para acessar este CV: https://lattes.cnpq.br/2756070135275617

Última atualização do currículo em 17/10/2023

Resumo informado pelo autor

Possui graduação (2015) em Engenharia de Controle e Automação pelo Instituto Federal de Educação, Ciência e Tecnologia do Pará (IFPA). Possui Mestrado (2018) e Doutorado (2022) em Engenharia Elétrica pela Universidade Federal do Pará (UFPA). Atua principalmente nas áreas: Modelagem e Identificação de Sistemas; Sistemas Inteligentes; Redes Neurais Artificiais; Lógica e Controle Fuzzy; Algoritmos Evolucionários; Controle Digital; Controle Adaptativo; Controle Preditivo; Controle Estocástico; Controle Robusto com aplicações em Processos Industriais, Sistemas Elétricos de Potência e Sistemas Biomecânicos. Atualmente é Analista de Software e Cientista de Dados no Instituto de Pesquisas Eldorado (IPE) onde é vinculado ao projeto Al for Services da Motorola, desenvolvendo modelos de Machine Learning aplicados à Business Analytics

(Texto informado pelo autor)

Nome civil

Nome Luís Augusto Mesquita de Castro

Dados pessoais

Filiação Severino Luis de Castro e Ana Maria Mesquita de Castro

Nascimento 03/08/1992 - Belém/PA - Brasil Carteira de 6213853 SSP-PA - PA - 05/05/2017

Identidade

CPF 005.597.642-51

Endereço residencial Passagem Santo Antônio, n°450 Pratinha (Icoaraci) - Belém 66816155, PA - Brasil

Telefone: 091 982158527 Celular 091 982158527

Endereço

eletrônico

E-mail para contato : luis.mesquita.castro@gmail.com
E-mail alternativo luis.mesquita.castro@outlook.com

Formação acadêmica/titulação

2018 - 2022

Doutorado em Engenharia Elétrica. Universidade Federal do Pará, UFPA, Belem, Brasil

Título: Contribuições ao Controle de Variância Mínima Genaralizado: Controle Preditivo de Horizonte Irrestrito, Ano de obtenção: 2022

Orientador: Antonio da Silva Silveira

Bolsista do(a): Coordenação de Aperfeiçoamento de Pessoal de Nível Superior

2016 - 2018 Mestrado em Engenharia Elétrica.
Universidade Federal do Pará, UFPA, Belem, Brasil
Título: Projeto de Estabilizadores de Sistemas Elétricos de Potência utilizando Controle de Variância
Mínima no Espaço de Estados, Ano de obtenção: 2018

Orientador: Antonio da Silva Silveira

Co-orientador: Rejane de Barros Araújo Bolsista do(a): Coordenação de Aperfeiçoamento de Pessoal de Nível Superior

2010 - 2015 Graduação em Engenharia de Controle e Automação.
Instituto Federal de Educação, Ciência e Tecnologia do Pará, IFPA, Belem, Brasil
Título: Projeto de Estabilizadores de Sistemas Elétricos de Potência Utilizando Controle Adaptativo Auto-

Aiustável Orientador: André Maurício Damasceno Ferreira

2007 - 2009 Ensino Médio (2o grau) . Centro de Estudos Impacto, IMPACTO, Brasil

Formação complementar

2023 - 2023	Curso de curta duração em Machine Learning Parte 2: Otimização com Exploração Aleatória. (Carga
	horária: 8h)

Alura ALLIRA Brasil

2023 - 2023 Curso de curta duração em Machine Learning Parte 1: Otimização de Modelos através de Hiperparâmetros. (Carga horária: 9h).
Alura, ALURA, Brasil

2023 - 2023 Curso de curta duração em Classificação: Validação de Modelos e Métricas de Avaliação, (Carga horária:

Alura, ALURA, Brasil

2023 - 2023 Curso de curta duração em Machine Learning: Validação de Modelos. (Carga horária: 8h). Alura, ALURA, Brasil

2023 - 2023 Curso de curta duração em Clustering Aplicado: Recomendando Músicas com K-Means. (Carga horária:

Alura, ALURA, Brasil

2023 - 2023 Curso de curta duração em Formação Machine Learning. (Carga horária: 76h). Alura, ALURA, Brasil

2023 - 2023	Curso de curta duração em Formação Data Analysis com Google Sheets. (Carga horária: 35h).
2023 - 2023	Alura, ALURA, Brasil Curso de curta duração em Data Visualization: Técnicas de Visualização com Google Sheets. (Carga horáñia: 8h). Alura, ALURA, Brasil
2023 - 2023	Curso de curta duração em Data Analysis: Estatística com Google Sheets. (Carga horária: 8h). Alura, ALURA, Brasil
2023 - 2023	Curso de curta duração em Data Analysis: Previsões com Google Sheets. (Carga horária: 8h). Alura, ALURA, Brasil
2023 - 2023	Curso de curta duração em Clustering: Extraindo Padrões de Dados. (Carga horária: 9h). Alura, ALURA, Brasil
2022 - 2022	Curso de curta duração em BigQuery: Funções do BigQuery. (Carga horária: 16h). Alura, ALURA, Brasil
2022 - 2022	Curso de curta duração em Machine Learning: Lidando com Dados de Muitas Dimensões. (Carga horária: 12h). Alura, ALURA, Brasil
2022 - 2022	Curso de curta duração em Machine Learning: Classificação por trás dos Panos. (Carga horária: 10h). Alura, ALURA, Brasil
2022 - 2022	Curso de curta duração em Machine Learning: Classificação com Sklearn. (Carga horária: 8h). Alura, ALURA, Brasil
2022 - 2022	Curso de curta duração em Data Analysis: Google Sheets. (Carga horária: 6h). Alura, ALURA, Brasil
2022 - 2022	Curso de curta duração em Formação Google BigQuery e Data Studio. (Carga horária: 126h). Alura, ALURA, Brasil
2022 - 2022	Curso de curta duração em Google BigQuery e Data Studio: Projeto Final. (Carga horária: 20h). Alura, ALURA, Brasil
2022 - 2022	Curso de curta duração em Acesso ao BigQuery: Manipulação Programático Linguagens. (Carga horária: 12h).
2022 - 2022	Alura, ALURA, Brasil Curso de curta duração em BigQuery: Manipulação de Dados. (Carga horária: 14h).
2022 - 2022	Alura, ALURA, Brasil Curso de curta duração em Google Data Studio: Parâmetros e BigQuery. (Carga horária: 14h).
2022 - 2022	Alura, ALURA, Brasil Curso de curta duração em Google Data Studio: Filtros e Funções. (Carga horária: 14h).
2022 - 2022	Alura, ALURA, Brasil Curso de curta duração em Google Data Studio: Acessando o MySQL. (Carga horária: 14h).
2022 - 2022	Alura, ALURA, Brasil Curso de curta duração em Google Data Studio: Introdução à Ferramenta. (Carga horária: 10h).
2022 - 2022	Alura, ALURA, Brassil Curso de curta de curtação em BigQuery: O Banco de Dados da Google para Big Data. (Carga horária: 12h).
2022 - 2022	Alura, ALURA, Brasil Curso de curta duração em Python Fundamentos para Análise de Dados. (Carga horária: 60h). Data Scipnon Academy. Do Academy. Bracilio Bracil
2022 - 2022	Data Science Academy , DS Academy , Brasília, Brasil Curso de curta duração em Big Data Fundamentos. (Carga horária: 12h). Data Science Academy , DS Academy , Brasília, Brasil
2022 - 2022	Curso de curta duração em Inteligência Artificial Fundamentos. (Carga horária: 8h). Data Science Academy, DS Academy, Brasília, Brasíl
2021 - 2021	Curso de curta duração em Intro to Machine Learning. (Carga horária: 3h). Kaggle, KAGGLE, Estados Unidos
2021 - 2021	Curso de curta duração em Data Cleaning. (Carga horária: 4h). Kaggle, KAGGLE, Estados Unidos
2021 - 2021	Curso de curta duração em Pandas. (Carga horária: 4h). Kaggle, KAGGLE, Estados Unidos
2021 - 2021	Curso de curta duração em Data Visualization. (Carga horária: 4h). Kaggle, KAGGLE, Estados Unidos
2021 - 2021	Curso de curta duração em Intermediate Machine Learning. (Carga horária: 4h). Kaggle, KAGGLE, Estados Unidos
2021 - 2021	Curso de curta duração em Intro to Deep Learning. (Carga horária: 4h). Kaggle, KAGGLE, Estados Unidos
2021 - 2021	Curso de curta duração em Natural Language Processing. (Carga horária: 3h). Kaggle, KAGGLE, Estados Unidos
2021 - 2021	Curso de curta duração em Time Series. (Carga horária: 5h). Kaggle, KAGGLE, Estados Unidos
2021 - 2021	Curso de curta duração em Introdução à Ciência de Dados. (Carga horária: 12h). Data Science Academy , DS Academy , Brasília, Brasil
2021 - 2021	Curso de curta duração em Python. (Carga horária: 5h). Kaggle, KAGGLE, Estados Unidos
2021 - 2021	Curso de curta duração em Feature Engineering. (Carga horária: 5h). Kaggle, KAGGLE, Estados Unidos
2021 - 2021	Curso de curta duração em Computer Vision. (Carga horária: 4h). Kaggle, KAGGLE, Estados Unidos
2016 - 2016	Curso de curta duração em Técnicas de Parametrização de Inversor de Frequência. (Carga horária: 48h). SENAI - Departamento Regional do Pará, SENAI/DR/PA, Belem, Brasil
2015 - 2015	Curso de curta duração em Auxiliar de Eletrônica. (Carga horária: 160h). SENAI - Departamento Regional do Pará, SENAI/DR/PA, Belem, Brasil
2014 - 2014	Curso de curta duração em Introdução à Eletricidade Básica. (Carga horária: 6h). Centrais Elétricas do Norte do Brasil, ELETRONORTE, Brasília, Brasil
2014 - 2014	Curso de curta duração em Excel 2010 na Prática. (Carga horária: 6h). Centrais Elétricas do Norte do Brasil, ELETRONORTE, Brasília, Brasil
2011 - 2013	Curso de curta duração em Auxiliar Administrativo. (Carga horária: 700h). SENAI - Departamento Regional do Pará, SENAI/DR/PA, Belem, Brasil
2006 - 2010	Curso de curta duração em Língua Inglesa. (Carga horária: 720h). Escola de Idiomas Aslan, ASLAN, Brasil

Atuação profissional

Vínculo institucional

2022 - Atual

Vínculo: Celetista , Enquadramento funcional: Analista de Software , Carga horária: 40, Regime: Integral Outras informações:
Analista de Software e Pesquisador vinculado ao Projeto AI for Services da Motorola. Busca por padrões ocultos em Big Data, desenvolvendo modelos de Machine Learning aplicados à Business Analytics.
Cientista de dados responsável por conduzir análises de dados, criar modelos preditivos e ricas visualizações para mostrar os insights aos parceiros de negócio.

2. Universidade Federal do Pará - UFPA

Vínculo institucional

2018 - 2018 Vínculo: Colaborador , Enquadramento funcional: Docente Externo , Carga horária: 90, Regime: Integral Outras informações:
Conduzir a disciplina de Análise de Sistemas Lineares; Ministrar aulas para graduação em Engenharia

Industrial

2018 - 2022 Vínculo: Bolsista , Enquadramento funcional: Doutorado, Regime: Dedicação exclusiva

Outras informações: Bolsista (CAPES) do Programa de Pós-Graduação em Engenharia Elétrica (PPGEE).

2016 - 2018 Vínculo: Bolsista , Enquadramento funcional: Mestrado, Regime: Dedicação exclusiva Outras informações: Bolsista (CAPES) do Programa de Pós-Graduação em Engenharia Elétrica (PPGEE).

3. Centrais Elétricas do Norte do Brasil - ELETRONORTE

Vínculo institucional

Vinculo: Estágio , Enquadramento funcional: Estagiário de Engenharia , Carga horária: 20, Regime: Parcial Outras informações: 2014 - 2015

Estágio Curricular Supervisionado, com carga horária de 1000 horas, na Gerência de Manutenção de Sistemas Eletroeletrônicos (OETE).

4. Instituto Federal de Educação, Ciência e Tecnologia do Pará - IFPA

Vínculo institucional

2013 - 2013 Vínculo: Aluno , Enquadramento funcional: Bolsista , Carga horária: 20, Regime: Parcial

Outras informações: Bolsista (CNPQ) da Faculdade de Engenharia de Controle e Automação.

Idiomas

Inglês Compreende Bem , Fala Razoavelmente , Escreve Bem , Lê Bem

Produção

Produção bibliográfica

Artigos completos publicados em periódicos

- doi> DE CASTRO, LUÍS A. M.; SILVEIRA, ANTONIO DA S.; ARAÚJO, REJANE DE B. Unrestricted horizon predictive control applied to a nonlinear SISO system. International Journal of Dynamics and Control., v.na, p.1 15, 2022.
- 2. 🈭 doi> CASTRO, LUIS; CUNHA, LEILIANE; DUTRA, BRUNO; SILVEIRA, ANTONIO Digital LQG Controller Design Applied to an Electronic System. IEEE Latin America Transactions. 328, v.18, p.581 - 588, 2020.
- 3. doi: CASTRO, LUIS; FILHO, HAROLDO; AMORIM, GABRIELA; SILVEIRA, ANTONIO Design of PID Type Local Controller Network with Fuzzy Supervision. IEEE Latin America Transactions.

 3CR , v.17, p.759 765, 2019.
- CASTRO, L. A. M.; NASCIMENTO, J. P. C.; FERREIRA, A. M. D. Interface Gráfica para Simulação de Sistemas Dinâmicos Benchmark usando MATLAB/SIMULINK. Interface Gráfica para Simulação de S Engrenagem. , v.7, p.103 - 120, 2014.

Trabalhos publicados em anais de eventos (completo)

doi> CLAUDE, G. F. M.; CASTRO, L. A. M.; SILVEIRA, A. S.
Ganho Programado Tradicional e Rede de Controladores com Supervisão Fuzzy Aplicados a Sistemas
Não-Lineares: um Comparativo In: XV Brazilian Congress on Computational Intelligence - CBIC2021,

Anais do XV Brazilian Congress on Computational Intelligence - CBIC2021., 2021

2. CUNHA, L. B.; CASTRO, L. A. M.; SILVEIRA, A. S.; BARRA JUNIOR, W. Digital Control Design by the Polynomial Method with Evaluation of the Sensitivity Function In: XXII Congresso Brasileiro de Automática - CBA2018, 2018, João Pessoa - PB. Anais do XXII Congresso Brasileiro de Automática - CBA2018., 2018.

3. DUTRA, B. G.; CASTRO, L. A. M.; AMORIM, G. S.; SILVEIRA, A. S. Estimação de Movimentos do Punho em Tempo Real com Filtro de Kalman para Controle de Próteses Ativas Funcionais In: Congresso Brasileiro de Automática - CBA2018, 2018, João Pessoa - PB.

Anais do XXII Congresso Brasileiro de Automática - CBA2018., 2018.

PINHEIRO, T. C. F.; DUTRA, B. G.; CASTRO, L. A. M.; ARAUJO, M. S.; SILVA, M. G.; SILVEIRA, A. S. Identificação de Modelo Discreto Linear de um Servomecanismo Usando Mínimos Quadrados Estendido Recursivo In: Conferência Brasileira de Dinâmica, Controle e Aplicações - DINCON2017, 2017, São José

Anais da Conferência Brasileira de Dinâmica, Controle e Aplicações - DINCON2017., 2017.

5. CASTRO, L. A. M.; CUNHA, L. B.; SILVEIRA, A. S.; ARAUJO, R. B.
Predição da Série Temporal de Mackey-Class Utilizando Rede Neural Artificial Aplicada à Biomédica In:
XIII Simpósio Brasileiro de Automação Inteligente - SBAI2017, 2017, Porto Alegre - RS.
Anais do XIII Simpósio Brasileiro de Automação Inteligente - SBAI2017., 2017. p.31 - 36

6. CASTRO, L. A. M.; SILVA, M. G.; ARAUJO, R. B. Estudo Comparativo de Controladores PID e GMV Aplicados em Sistemas Não-Lineares In: XXI Congresso Brasileiro de Automática - CBA2016, 2016, Vitória - ES. Anais do XXI Congresso Brasileiro de Automática - CBA2016, . 2016. p.1193 - 1198

Demais produções bibliográficas

 CASTRO, L. A. M.; AMORIM, G. S.; DUTRA, B. G.; SILVEIRA, A. S. Classificador Neural para Intenção de Movimento do Braço e Antebraço via Extreme Learning Machine. XIV Simpósio Brasileiro de Automação Inteligente - SBAI2019. Ouro Preto - MG, 2019. (Outra produção bibliográfica)

Produção técnica

Demais produções técnicas

1. CASTRO, L. A. M.; ARAUJO, R. B. Introdução ao MATLAB, 2017. (Outro, Curso de curta duração ministrado)

BLASQUES, L. C. M.; CASTRO, L. A. M.; NASCIMENTO, J. P. C.; RAMOS FILHO, H. M.
 Oficina Entenda a sua Fatura de Eletricidade e Aprenda como Reduzir o seu Valor, 2015. (Outro,
 Curso de curta duração ministrado)

Bancas

Bancas

Participação em banca de trabalhos de conclusão

Graduação

ARAUJO, R. B.; OLIVEIRA, V. Y. M.; CASTRO, L. A. M.
Participação em banca de Raissa da Costa Branco. Sintonias de Controle PID Clássico e Avançado
em Processos Benchmarks, 2022
(Engenharia de Controle e Automação) Instituto Federal de Educação, Ciência e Tecnologia do Pará

ARAUJO, R. B.; SILVEIRA, A. S.; CASTRO, L. A. M.; GOMES, M. C. M.
 Participação em banca de Daniel Abreu Macedo da Silva. Análise de Desempenho e Robustez dos Controladores Preditivos GMV, DMC e GPC Aplicados em uma Planta Pêndulo Amortecido, 2021 (Engenharia de Controle e Automação) Instituto Federal de Educação, Ciência e Tecnologia do Estado do Pará

3. ARAUJO, R. B.; GOMES, M. C. M.; CASTRO, L. A. M.
Participação em banca de Jefferson Tavares Leitão. Estudo Comparativo dos Controladores PID, IMC,
GMV e GPC em Processos Benchmarks, 2021
(Engenharia de Controle e Automação) Instituto Federal de Educação, Ciência e Tecnologia do Estado do
Pará

4. GOMES, M. C. M.; NASCIMENTO, L. G. S.; OLIVEIRA, V. Y. M.; CASTRO, L. A. M. Participação em banca de Kelvin Mathaeus Costa Mattos. Estudo Comparativo entre Controladores PI Clássico e Adaptativo para um Forno de Indução Eletromagnética, 2021 (Engenharia de Controle e Automação) Instituto Federal de Educação. Ciência e Tecnologia do Pará

, ARAUJO, R. B.; GOMES, M. C. M.; CASTRO, L. A. M. Participação em banca de Carlos Roozembergh Porto da Silva Junior. Projeto de Controladores Clássico e Moderno para Drone Quadrotor, 2021 (Engenharia de Controle e Automação) Instituto Federal de Educação, Ciência e Tecnologia do Pará

. ARAUJO, R. B.; CORREA, A. C.; CASTRO, L. A. M.
Participação em banca de Madson Jerry da Silva Batista. Identificação, Modelagem e Controle de Velocidade de Motor Tacogerador, 2020
(Engenharia de Controle e Automação) Instituto Federal de Educação, Ciência e Tecnologia do Estado do Pará

7. CORREA, A. C.; CLAUDE, G. F. M.; FREIRE, S. C. F.; CASTRO, L. A. M. Participação em banca de Gustavo da Silva Madi. Controle de Posição de um Braço Robótico com um Grau de Liberdade para Diferentes Cargas, 2019 (Engenharia de Controle e Automação) Instituto Federal de Educação, Ciência e Tecnologia do Pará

8. ARAUJO, R. B.; CASTRO, L. A. M.; MACHADO, R. N. M.; GOMES, M. C. M. Participação em banca de Linsley da Costa Oliveira Dias. Projeto e Controle de Posição de um Protótipo Túnel de Vento Vertical Utilizando Diferentes Estratégias de Controle, 2019 (Engenharia de Controle e Automação) Instituto Federal de Educação, Ciência e Tecnologia do Pará

9. ARAUJO, R. B.; CASTRO, L. A. M.; GOMES, M. C. M.; RAMOS FILHO, H. M. Participação em banca de Thiago José Alves Monteiro. Projeto, Identificação e Controle de um Processo Fan and Plate, 2019 (Engenharia de Controle e Automação) Instituto Federal de Educação, Ciência e Tecnologia do Pará

10. DUTRA, B. G.; SILVEIRA, A. S.; MACEDO, V. G.; PEREIRA JUNIOR, A.; CASTRO, L. A. M. Participação em banca de João Carlos Ferreira Gonçalves. Construção e Controle de uma Prótese Mecânica Ativa de Baixo Custo Utilizando Impressão 3D, 2018 (Engenharia Biomédica) Universidade Federal do Pará

11. CASTRO, L. A. M.; SILVEIRA, A. S.; DUTRA, B. G.; MACEDO, V. G.; PEREIRA JUNIOR, A. Participação em banca de Gabriela Souza de Amorim. Proposta de Modelamento de Sistemas Mioelétricos para Classificação de Movimentos, 2018 (Engenharia Blomédica) Universidade Federal do Pará

Página gerada pelo sistema Currículo Lattes em 17/10/2023 às 14:44:54.